Inventaris van de archiefbescheiden van het Ministerie van Economische Zaken betreffende de Verenigde Bedrijven Nederhorst BV (Nederhorst United), (1969-) 1975 - 1985 (1986)
Nationaal Archief, Den Haag
- MISLUKTE OPRICHTING NIEUWE BOUWONDERNEMING, D.
  - COMMISSIE VAN ONDERZOEK OGEM-NEDERHORST BOUW, D.2
    - Declaraties, kopieën., 1981 - 1983; 242; 1 omslag
    - Stukken betreffende de teruggave van de opdracht door de Commissie van onderzoek OGEM - Nederhorst Bouw., 1982 - 1985; 244; 1 omslag
  - AFWIKKELING NEDERHORST, D.3
    - Stukken betreffende de behandeling in de Tweede Kamer der Staten-Generaal., 1979; 245; 1 omslag
    - Stukken betreffende persberichten, tijdschrift- en krantenartikelen., 1979 - 1980; 247; 1 pak
    - Stukken betreffende besprekingen, alsmede overzichten inzake de stand van zaken m.b.t. de afwikkeling., 1979 - 1985; 246; 1 omslag
    - Commissie van Toezicht, D.3.1
      - Taak en benoemingen, D.3.1.1
        - Stukken betreffende de taakafbakening tussen de Commissie van Toezicht, VBN en Nederhorst Beheer BV., 1979; 248; 1 omslag
        - Stuk houdende het rooster van werkzaamheden., 1979; 250; 1 stuk
        - Nota met notities betreffende de taak van de Commissie van Toezicht en haar voorzitter i.v.m. het vertrek van de heer J.A.M. Molkenboer als directeur-generaal., 1979 - 1980; 249; 1 omslag
        - Stukken betreffende de inschakeling van Twijnstra Gudde NV i.v.m. de benoeming tot lid van de Commissie van Toezicht van prof. dr. ir. A. Twijnstra., 1979 - 1982; 251; 1 omslag
          Brief d.d. 1 februari 1980 is slechts in kopie aangetroffen.
        - Stukken betreffende benoeming en ontslag van leden van de Commissie van Toezicht., 1979 - 1984; 252; 1 omslag
      - Vergaderingen, D.3.1.2
        - Stukken betreffende vergaderingen van de Commissie van Toezicht alsmede die met de directie van Nederhorst Beheer en curatoren van VBN., 1979 - 1985; 253-254; 2 omslagen
          - 1979 mrt. 5 - dec. 12, 253
          - 1980 jan. 7 - 1985 aug. 22, 254
    - Nederhorst Beheer BV, D.3.2
      - Organisatie, D.3.2.1
        - Vergaderingen, D.3.2.1.1
          - Stukken betreffende vergaderingen van de directie van Nederhorst Beheer BV, curatoren van VBN en de secretaris van de Commissie van Toezicht., 1979 - 1980; 255; 1 omslag
        - Personeel, D.3.2.1.2
          - Stukken betreffende de aanstelling van C.J.A. van Lede, drs. C. van Rijn en drs. J.S. Verhey tot directeur van Nederhorst Beheer BV., 1979; 256; 1 omslag
          - Stukken betreffende de garantieverlening aan VBN inzake de verplichtingen voortvloeiend uit de aanstelling van directie en stafpersoneel van Nederhorst Beheer BV., 1979; 257; 1 omslag
          - Nota houdende het voorstel voor toekenning van een koninklijke onderscheiding voor drs. C. van Rijn en W.J. Smit., 1979; 258
          - Ingekomen brief met bijlagen van Dutilh, Van der Hoeven en Slager Advocaten betreffende arbeidsvoorwaarden voor in dienst te treden personeel door Nederhorst Beheer BV., 1979; 260; 1 omslag
          - Stukken betreffende de afvloeiingsregeling tussen Nederhorst Beheer BV, W.J. Smit en mw. J. Zieck., 1979 - 1985; 261; 1 omslag
          - Stukken betreffende de pensioenrechten van oud-Nederhorst-werknemers., 1979 - 1985; 262; 1 omslag
          - Stukken betreffende de beëindiging van het dienstverband van de directeuren., 1980 - 1983; 259; 1 omslag
        - Financiën, D.3.2.1.3
          Zie ook inventarisnummers 201-208.
          - Stukken betreffende de vordering van Bouwgroep Hurks BV op KNB., 1976 - 1983; 279; 1 omslag
          - Geconsolideerde balans per 31 december 1978 van Koninklijke Nederhorst Bouw BV (KNB)., 1979; 264; 1 omslag
          - Stukken betreffende maandberichten van de Koninklijke Nederhorst Bouw BV (KNB)., 1979; 265; 1 pak
          - Enkelvoudige financiële verslagen per 31 december 1978 van diverse bouwbedrijven., 1979; 266-267; 2 banden
            - Boek I., 266
            - Boek II., 267
          - Maandgegevens over april 1979 van Muijs & de Winter's bouw- en aannemingsbedrijf BV te Rotterdam (Muwi-Groep)., 268; 1 deel
          - Geconsolideerd financieel verslag over 1978 van Multibouw Nederhorst BV., 1979; 269; 1 deel
          - Stukken betreffende de garantie van OGEM Holding NV t.b.v. Nederhorst Beheer BV en Muijs & De Winter's Bouw en Aannemingsbedrijf BV t.g.v. Stichting Waarborg Fonds Koopwoningen., 1979; 271; 1 omslag
          - Nota's betreffende de garanties voor turnkey-projecten t.b.v. de Nederhorstbedrijven, kopieën., 1979; 272; 1 omslag
          - Stukken betreffende de garantieverklaring van de Staat t.b.v. de order funderingen spoorbruggen IRAK t.n.v. IFG BV., 1979; 273; 1 omslag
            Minute van uitgaande brief d.d. 8 juni 1979 is niet aangetroffen.
          - Stukken betreffende de financiële regeling tussen Mobil Oil AS en KNB BV, inzake de claim Wilhelminahaven., 1979; 274; 1 omslag
          - Stukken betreffende het verzoek van HBG of de verleende garantie door ONB aan de Hollandsche Aanneming Maatschappij BV voor het project Calabor Port Development Subcontract Dredging blijft gelden., 1979; 275; 1 omslag
          - Stukken betreffende de garantieverklaring van de Staat t.b.v. de LPG-projecten Arzew Algerije en Khor al Zubair IRAK t.n.v. Havenwerken., 1979; 276; 1 omslag
            Inclusief vier foto's.
          - Stukken betreffende de garantie t.b.v. het project Plaza Building t.a.v. IFG., 1979; 277; 1 omslag
          - Stukken betreffende de verhuurgarantie van Muijs & De Winter's Bouw en Aannemingsbedrijf BV betreffende het kantoorpand 's-Gravenlandseweg te Schiedam., 1979; 278; 1 omslag
          - Stukken betreffende het accountantsrapport betreffende de jaarrekening 1978 van Muijs & De Winter's Bouw- en Aannemingsbedrijf BV te Rotterdam (Muwi-Groep)., 1979 - 1980; 270; 1 omslag
            Zie voor de stukken vóór de garantieverstrekking d.d. 2 april 1979 door de Staat van onderhanden zijnde werk inventarisnummer 280.
          - Ingekomen brief van Nederhorst Beheer BV betreffende de accountantsrapporten van de jaarrekeningen 1983 en 1984., 1985; 263; 1 stuk
            Bijlagen niet aangetroffen.
      - Bedrijven, D.3.2.2
        - Verkoop, D.3.2.2.1
          - Stukken betreffende de inschakeling van de vakbonden bij de verkoop van de bouwbedrijven, alsmede de bemiddelingsprocedure vanuit dienstverband., 1974 - 1980; 293; 1 omslag
            Zie ook inventarisnummer 262.
          - Stukken betreffende de totstandkoming van de verklaring van de minister d.d. 23 maart 1979 houdende de mededeling dat kopers voor de Nederhorst bouwbedrijven zich kunnen aanmelden, alsmede de garantieverklaring van de Staat aan Nederhorst Beheer BV voor de aangegane verplichtingen van de bouwbedrijven., 280; 1 omslag
            Zie ook inventarisnummers 271-279.
          - Stukken betreffende de totstandkoming van de verklaring van de minister dd. 4 mei 1979 houdende de mededeling dat kopers van delen van de Nederhorst bouwbedrijven zich kunnen aanmelden naar aanleiding van gesprekken met een consortium van bouwondernemingen inzake de overname van de gehele bouwpoot., 281; 1 pak
          - Ingekomen telex en brieven van het Algemeen Verbond Bouwbedrijf houdende klachten inzake oneerlijke concurrentie naar aanleiding van de verleende staatsgarantie., 1979; 282; 1 omslag
          - Stukken betreffende benoemingen en vergaderingen van de Vertrouwenscommissie uit het personeel van Nederhorst Beheer BV met de Commissie van Toezicht en directie Nederhorst Beheer BV., 1979; 295; 1 omslag
          - Stukken betreffende de overname van Koninklijke Nederhorst Bouw BV, Internationale Funderings Groep BV, Havenwerken BV e.a. door Hollandsche Beton Groep NV, Multibouw Nederhorst BV door Van der Vorm Beheer BV; Gebam BV door Friesch-Groningsche Hypotheekbank NV, Olco Holland Beheer BV door G. v.d. Heijden; De Delta BV door Zwartsenburg c.s., april Timmerfabriek Neede door Kisveld BV., 1979 - 1980; 283-286; 4 pakken
            - 1979 apr. - mei 31, 283
            - 1979 juni 4 - juli 12, 284
            - 1979 juli 13 - sep. 7, 285
            - 1979 sep. 11 - 1980 feb. 26, 286
          - Stukken betreffende de vergaderingen van de Commissie van Toezicht met de directie Nederhorst Beheer BV, Bewindvoerders van VBN en de vakbonden., 1979 - 1980; 294; 1 omslag
          - Stukken betreffende de afrekening tussen Van der Vorm Beheer BV en Nederhorst Beheer BV., 1979 - 1981; 289; 1 omslag
          - Stukken betreffende de overname van Friso Meyerink Bouw BV door Friso BV (Sybrandy) en de heren Morssinkhof en Van Ameron., 1979 - 1981; 290-292; 3 pakken
            - 1979 mei 2 - juni 30, 290
            - 1979 nov. 12 - 1980 mrt. 31, 291
            - 1980 apr. 1 - 1981 jan. 21, 292
          - Stukken betreffende de afrekening tussen de Hollandsche Beton Groep NV en Nederhorst Beheer BV, alsmede de overname van Irishenco Ltd. door T.F. Doyle., 1979 - 1982; 287; 1 omslag
          - Stukken betreffende de adviesaanvraag aan de Centrale Ondernemingsraad van de Hollandsche Beton Groep NV inzake de integratie van Nederhorst activiteiten in HBG., 1980; 288; 1 omslag
          - Ingekomen brief met bijlagen van architectenbureau voor Industriële Bouw Inbo BV betreffende de aankoop van 25% aandelen van Multibouw Nederhorst BV., 1981; 296; 1 omslag
        - Orders en achtergebleven projecten, D.3.2.2.2
          - Stukken betreffende samenwerking van Bredero, OGEM en Nederhorst in de v.o.f. De Krammer bij de uitvoering van het project Sint Philipsdamsluizen (Oosterscheldewerken)., 1978 - 1980; 300; 1 omslag
          - Ingekomen telexen van Globe Control Finance + Trade Ltd. houdende informatie over de kansen voor bouwprojecten in het Midden-Oosten., 1979; 297; 1 omslag
          - Stukken betreffende de vermeende discriminatie van de PTT bij de uitbesteding van werken aan Nederhorst Beheer BV., 1979; 298; 1 omslag
          - Stukken betreffende de schade aan funderingen van flats in de gemeente Maassluis, uitgevoerd door de Industriële Bouwmij Elementum., 1979; 299; 1 omslag
          - Stukken betreffende de claims van en op Overseas Construction Company Nigeria Ltd. (OCC Nigeria)., 1979 - 1982; 304; 1 omslag
          - Stukken betreffende besprekingen tussen Nederhorst Beheer BV en afgevaardigden van de Commissie van Toezicht (zgn. projectgroep 'Twijnstra'), alsmede overzichten inzake de stand van zaken m.b.t. achtergebleven projecten., 1979 - 1985; 301-302; 2 pakken
            - 1979 mei 28 - 1981 juni 26, 301
            - 1981 juli 9 - 1985 aug. 12, 302
          - Stukken betreffende de verkoop van het Weena-complex te Rotterdam., 1979 - 1985; 305; 1 pak
          - Ingekomen brief met bijlagen van Nederhorst Beheer BV betreffende de verkoop van 9 woningen aan de woningbouwvereniging 'Goed Wonen' te Vlissingen., 1981 - 1982; 303; 1 omslag
    - Antilliaanse belangen, D.3.3
      Zie ook inventarisnummers 212-215.
      - Stukken betreffende de (mogelijke) verkoop van de Antilliaanse belangen., 1979 - 1983; 306-308; 3 pakken
        - 1979 sep. 5 - 1982 sep. 24, 306
        - 1982 sep. 27 - 1983 feb. 9, 307
        - 1983 feb. 10 - juli 1, 308
    - Fugro Consultants International BV, D.3.4
      - Stukken betreffende de verkoop van Fugro Consultants International BV (FCI) aan Caland Holdings NV., 1980 - 1982; 309; 1 omslag
    - Afwikkeling met OGEM, D.3.5
      - Stukken betreffende de handhaving van afgesloten verzekeringen door OGEMAS BV te Rotterdam voor de Nederhorst-bedrijven in ONB BV., 1979; 313; 1 omslag
      - Stukken betreffende het overleg tussen OGEM, de Staat en VBN over de afwikkeling van OGEM-Nederhorst Bouw door middel van een driepartijenovereenkomst (ontbindingsovereenkomst) ter ontbinding van de letters of intent van 3 november 1975 en 15 juni 1976, alsmede de financiële afwikkeling., 1979 - 1985; 310-312; 3 pakken
        - 1979 mrt. 8 - dec. 19, 310
        - 1980 feb. 18 - 1982 jan. 27, 311
        - 1982 feb. 16 - 1985 okt. 9, 312
  - FINANCIËLE AANGELEGENHEDEN, D.4
    - Stukken betreffende richtlijnen voor de door VBN uit te brengen maandelijkse financiële rapportages., 1975; 314; 1 omslag
    - Stukken betreffende de maandelijkse overzichten van kerncijfers en projecten voor eigen rekening van VBN., 1975 - 1976; 315; 1 omslag
    - Stukken betreffende de totstandkoming van de brieven d.d. 6 mei en 8 oktober 1976 aan VBN houdende de verlening van een verliesfinanciering (compensatie) tot 31 december 1976 en boedelgaranties tot 1 november 1976., 1975 - 1976; 319-321; 3 omslagen
      - 1975 apr. 15 - dec. 5, 319
      - 1975 dec. 8 - 1976 mei 6, 320
      - 1976 mei 10 - okt. 8, 321
    - Stukken betreffende de afgewezen particuliere arbitrage van VBN tegen Billiton BV inzake de aankoop in 1972 van De Vries Robbé en Co. te Gorinchem en Montinex-Koutstaal NV te Ridderkerk., 1976 - 1977; 316-318; 3 pakken
      - 1976 mei 17 - juni 4 (incl. bijlagen)., 316
      - 1977 juli 6 - 1977 okt. 7, 317
      - Bijlagen (producties behorende bij de memorie van repliek)., 318
    - Stukken betreffende de verlenging van de verliesfinanciering (compensatie) en boedelgaranties., 1976 - 1977; 322; 1 omslag
    - Stukken betreffende de financiële afwikkeling van de verliesfinanciering (compensatie) en boedelverplichting tussen de Staat en VBN d.m.v. de totstandkoming van de Akte van Dading d.d. 6 mei 1985., 1977 - 1985; 323-331; 9 pakken
      - 1977 apr. 5 - 1977 dec. 23, 323
      - 1978 jan. 2 - 1978 dec. 18, 324
      - 1979 jan. 26 - 1979 dec. 18, 325
      - 1980 jan. 22 - 1980 okt. 14, 326
      - 1980 nov. 5 - 1981 sep. 14, 327
      - 1981 okt. 1 - 1981 dec. 30, 328
      - 1982 jan. 13 - 1982 sep. 13, 329
      - 1982 dec. 8 - 1983 nov. 4, 330
      - 1984 feb. 22 - 1985 sep. 27, 331
    - Stukken betreffende de opzegging van de kredietlimieten op de Nederhorst- bouwbedrijven door de Nederlandse Credietverzekering Maatschappij NV (NCM)., 1978 - 1979; 332; 1 omslag
  - ONDERZOEK ALGEMENE REKENKAMER, D.5
    - Stukken betreffende het onderzoek van de Algemene Rekenkamer naar de steunverlening aan de Verenigde Bedrijven Nederhorst., 1980 - 1984; 333-335; 2 pakken en 1 omslag
      - 1980 juli - 1982 mei 6, 333
      - 1982 mei 12 - 1983 mei 2, 334
      - 1983 okt. 31 - 1984 dec., 335; omslag
    - Krantenartikelen betreffende het onderzoek door de Algemene Rekenkamer, kopieën., 1984; 336; 1 omslag
    - Stukken betreffende de behandeling in de Tweede Kamer der Staten-Generaal., 1984 - 1986; 337-338; 2 pakken
      - 1984 nov. 26 - 1985 dec. 31, 337
      - 1986 jan. 17 - okt. 12, 338